【裁判字號】    98,交聲,2075
【裁判日期】    981026
【裁判案由】    聲明異議
【裁判全文】
臺灣高雄地方法院交通事件裁定        98年度交聲字第2075號
原處分機關  高雄市政府交通局
異  議  人  甲○○
上列異議人即受處分人因違反道路交通管理處罰條例案件，對於
原處分機關即高雄市政府交通局於民國98年6 月17日所為之處分
（高市交裁字第裁32-S00000000號）聲明異議，本院裁定如下：
    主  文
異議駁回。
    理  由
一、原處分係以：異議人即受處分人甲○○（下稱異議人）於民
    國97年11月11日下午3 時58分許，騎乘車號GWM －456 號重
    型機車，在臺南市○○路與中華西路口，因使用註銷之牌照
    行駛，經警攔停發現上開違規後當場掣單舉發，爰依道路交
    通管理處罰條例第12條第1 項第4 款及違反道路交通管理事
    件統一裁罰基準表之規定，裁處異議人罰鍰新臺幣（下同）
    1 萬800 元等語。
二、聲明異議意旨略以：異議人於上開時、地騎乘之車號GWM －
    456 號重型機車，係異議人於91年12月5 日，向高雄市穩盛
    機車行所購買之中古機車，異議人已於同日匯款價金2 萬7
    千元至指定之帳戶，惟欲辦理機車過戶時，因無法與該車行
    聯繫，致上開機車迄今尚未過戶。異議人並非上開機車之所
    有人，且前已繳納交通違規罰款2 張，因景氣差，為此不服
    原裁處，爰提起本件異議，請求撤銷原處分云云。
三、按汽車使用註銷之牌照行駛者，處汽車所有人新臺幣3,600
    元以上10,800元以下罰鍰，並禁止其駕駛，道路交通管理處
    罰條例第12條第1 項第4 款定有明文。是上開條文應係處罰
    汽車所有人。
四、經查，本件車號GWM －456 號重型機車，係於91年8 月3 日
    登記為穩盛機車行所有，並已於96年7 月17日，經監理機關
    以主體不存在為由，逕行註銷牌照等情，有車籍查詢資料3
    紙、高雄市政府交通局98年9 月4 日高市交裁字第09800443
    96號函、高雄市監理處98年9 月9 日高市監二字第09800219
    33號函等件在卷可稽，是上開機車已於96年7 月17日經註銷
    牌照登記在案之事實，足堪認定。次查，本件異議人於97年
    11月11日下午3 時58分許，騎乘懸掛車號GWM －456 號車牌
    之重型機車，在臺南市○○路與中華西路口，經員警攔停發
    現上開違規事實而掣單舉發；原處分機關即於98年6 月17日
    ，依道路交通管理處罰條例第12條第1 項第4 款、違反道路
    交通管理事件統一裁罰基準之規定，裁處異議人1 萬800 元
    之罰鍰等情，有臺南市政府警察局舉發違反道路交通管理事
    件通知單、高雄市交通事件裁決所高市交裁字第裁32-S0000
    0000號違反道路交通管理事件裁決書各1 份、臺南市政府警
    察局98年9 月10日南市警交字第09818013600 號函等件附卷
    可參，足見本件違規之機車駕駛人應為異議人無訛。
五、異議人雖辯稱：伊並非上開機車之所有人云云。惟按車輛屬
    動產，其所有權之得喪變更非以登記為要件，易言之，非以
    登記名義而認定實質所有權之歸屬，交通監理行政機關因行
    政管理對於汽車所為登記，與真正所有權狀態未必一致，尚
    不能以此作為認定所有權歸屬之唯一依據。準此，本件車號
    GWM －456 號重型機車之所有權，自穩盛機車行將該車交付
    異議人後，雖未辦理異動過戶登記，然自交付上開機車時起
    ，即生動產所有權得喪變更之法律效果；況異議人已給付穩
    盛機車行上開機車之價金2 萬7 千元，亦有匯款回條可證，
    足徵異議人確為該機車之所有權人無誤。從而，本件異議人
    於上開時、地，使用註銷之牌照行駛之事實堪以認定。至異
    議人雖另辯稱：伊之前已繳納交通違規罰款2 張，因景氣差
    ，請求撤銷原處分云云。然此與本案違規行為無涉，自不足
    為異議人有利之認定，附此敘明。
六、綜上所述，異議人確有使用註銷之牌照行駛之違規行為，原
    處分機關依道路交通管理處罰條例第12條第1 項第4 款及違
    反道路交通管理事件統一裁罰基準表之規定，裁處異議人罰
    鍰1 萬800 元，核無違誤，異議人指摘原處分違法求予撤銷
    ，為無理由，應予駁回。
據上論斷，應依道路交通案件處理辦法第19條，裁定如主文。
中    華    民    國    98    年    10    月    26    日
                  交通法庭  法  官  羅立德
以上正本證明與原本無異。
如不服本裁定應於送達後5日內向本院提出抗告狀。
中    華    民    國    98    年    10    月    26    日
                            書記官  賴朱梅


司法院資訊處製作；財團法人民間司法改革基金會備份。
